臺灣高等法院交通事件裁定　　　 　　　94年度交抗字第40號
　　抗告人即
　　異議人即
　　受處分人　甲　○
上抗告人因違反道路交通管理處罰條例案件，不服台灣台北地方
法院，中華民國93年12月27日裁定（93年度交聲更字第996號）
，提起抗告，本院裁定如下：
    主  文
抗告駁回。
    理  由
一、按汽車行駛於高速公路或設站管制之道路，而不遵管制之規
    定者，處汽車駕駛人新台幣（下同）三千元以上六千元以下
    罰鍰。又汽車駕駛人，駕駛汽車有違反道路交通管理處罰條
    例之行為，經交通勤務警察或依法令執行交通稽查任務人員
    制止時，不聽制止或拒絕停車接受稽查而逃逸者，除按各該
    條規定處罰外，處三千元以上六千元以下罰鍰，道路交通管
    理處罰條例第三十三條第一項、第六十條第一項，分別定有
    明文。又汽車駕駛人有違反上開條例第三十三條、第六十條
    第一項者，除依原條款處罰鍰外，並各記違規點數一點，亦
    為道路交通管理處罰條例第六十三條第一項第一款所明定。
二、本件異議人即受處分人甲○，於民國九十三年七月十二日凌
    晨一時五分許，駕駛車號ＤＭ─五一九五號自小客車，在國
    道三號公路北上二九二公里處，以每小時一百三十九公里之
    速度超速行駛，經警加以攔停，竟加速逃逸不服稽查取締，
    為警追逐三公里，始將之攔下，原處分機關依違反道路交通
    管理處罰條例第三十三條第一項、第六十條第一項之規定，
    處罰鍰共計六千元，並依同條例第六十三條第一項規定，記
    違規點數共計二點，有內政部警政署國道公路警察局九十三
    年七月十二日製發之公警局交字第Ｚ00000000號舉
    發違反道路交通管理事件通知單及該警察局第八警察隊公警
    八交訴字第○九三○○○一六○三號函在卷可稽（見原審卷
    第十二之一頁、第十四頁）。
三、受處分人異議意旨略以：(一)受處分人當時以時速一百一十公
    里行駛於國道三號公路北上之最內車道，員警舉發所使用的
    測速器是紅點光束、黑色的雷射槍，該雷射槍一次只能鎖定
    一輛車，於固定的定點測得距離和速度，行進中不能測速，
    其行進中當時，尚有其他車在車間及外側車道併行或超前，
    該雷射槍測速器何以能測到伊行駛之距離和速度？當時雷射
    測速槍所顯示之數字是否即為伊當時所駕駛車輛之行車速度
    ，尚有可疑之處。(二)當時專心駕駛直視前方路況，視界角度
    不足三十五度，即尚不到半個車道，並未見到三個車道外之
    路肩執勤人員之指揮棒及警示燈，如故意不服取締加速離去
    ，警車怎會僅僅追逐三公里在二八九公里處，第二度攔車就
    停車受檢，如以車輛時速一一○公里換算需時約一分三八秒
    ，在此極短時間、距離內，即停車受檢，證明並無不聽制止
    或拒絕停車接受稽查而逃逸，請求撤銷原裁決處分云云。
四、經查：
（一）證人即當天舉發之員警陳立武於原審法院結證稱：當時是
      凌晨執勤，在國道三號北向二百九十一公里處執行雷測取
      締違規，二高車流量本來比較小，車量不多，停在路肩等
      待，凌晨一點零五分，以紅外線瞄準車輛，雷射槍測到行
      速一百三十九公里，測距三百二十二公尺，就下車拿紅色
      閃光指揮棒，預示駕駛人停車，該駕駛人不理會加速逃逸
      ，我跟小隊長就驅車尾隨前往，我看警車之碼表是時速一
      百五十公里，三公里才將受處分人攔下，當時車道是三線
      道，有路燈，受處分人開在最內側車道，我是站在路肩搖
      指揮棒，相隔約有七點二公尺，我們有先將警示燈打開，
      在受處分人距離我們五十公尺左右就已經攔停，我並慢慢
      走到快接近中線，受處分人還看了我一眼，車輛在行進中
      是可以雷射測速槍測速的等語。交通警察掣單舉發違反道
      路交通管理處罰條例所列之違規事實，本質上為行政處分
      ，係公務員基於職務上之權力，依法就特定之具體事件所
      為具公法上效果之單方行政行為，基於公務員為公法上行
      為具有公信力之原則，該行政行為當可被推定為真正，其
      據以依法處分之事實認定亦為正確無誤，本此公信原則，
      乃立法者賦予行政機關制定違反道路交通管理事件統一裁
      罰標準及處理細則，使執勤警員得當機處分以維護交通秩
      序、安全之行政目的，反之，若謂公務員一切行政行為均
      需預留證據以證其實，則國家行政勢必窒礙難行。是若無
      證據足資證明執勤員警之舉發有誤或有捏造事實違法取締
      之情事，則執勤警員本其維護交通秩序、安全職責所為之
      舉發，自應受到合法、正確之推定。而證人乃原處分機關
      舉發受處分人有違規行為人，其到庭具結擔保其供述之真
      實性，並在負擔偽證罪之心理處罰狀態下證述受處分人經
      認定有違規事實及其掣單舉發之經過，且與受處分人並不
      相識，亦無仇怨，其依法執行公務，自無任意攀誣受處分
      人之理，自堪信證人證言為真實。
（二）本件檢測超速之雷射測速槍，係國外最先進測量行車速率
      執法儀器，符合國際檢驗規定，經多次測試，可確信其準
      確度，此有經原審法院公證處認證之ＬＴＩ　２０‧２０
      實驗室及野外鑑測報告中譯本附卷足憑。至受處分人質疑
      車輛在行進中，如何能測到距離與速度云云。惟執勤人員
      手持雷射測速槍內紅外線點（觀景窗）瞄準所測車輛，鎖
      定該車後，槍內即顯示其速度與測距，車輛行進當中亦可
      測試（一次一部不受他車影響），有前開第八警察隊函及
      經證人陳立武於原審法院證述在卷。況車輛在行進中測速
      才有意義可言，靜止中之車輛如何能測出之前行駛速度？
      又證人陳立武測得受處分人超速後即將警示燈打開，並於
      前方距離約五十公尺處，持紅色閃光指揮棒，預示受處分
      人停車，且慢慢走到接近中線位置，受處分人於遭攔停時
      還看了證人一眼之情，仍加速逃走，經警車以時速一百五
      十公里追逐三公里始將之攔下，其稱無法見到值勤人員之
      攔阻，自非可採。
（三）綜上所述，受處分人確實有超速，並於執勤員警舉發時，
      試圖逃逸不服稽查取締之事實，原審法院認原裁罰並無不
      合，駁回受處分人之異議，其認事用法，均無不當。受處
      分人且狀提起抗告，未具理由，空言指摘原裁定不當，核
      無理由，抗告應予駁回。
五、據上論斷，應依道路交通管理處罰條例第八十九條，刑事訴
    訟法第四百十二條，裁定如主文。
中    華    民    國    94    年     2    月    18    日
                  臺灣高等法院刑事第二十三庭
                              審判長法  官  尤豐彥
  　                                法  官  鄧振球
    　                              法  官  趙功恆
以上正本證明與原本無異。
不得再抗告。
                                    書記官  孫佩琳
中　　華　　民　　國　　94　　年　　2 　　月　　18　　日
